【裁判字號】    98,台上,6942
【裁判日期】    981119
【裁判案由】    偽造有價證券
【裁判全文】
最高法院刑事判決            九十八年度台上字第六九四二號
上  訴  人  甲○○
選任辯護人  劉叡輝律師
上列上訴人因偽造有價證券案件，不服台灣高等法院台中分院中
華民國九十六年十月三十一日第二審判決（九十六年度上訴字第
二一二一號，起訴案號：台灣台中地方法院檢察署九十六年度偵
字第三九二七、九八五三號) ，提起上訴，本院判決如下：
    主  文
原判決撤銷，發回台灣高等法院台中分院。
    理  由
本件原判決維持第一審依修正前刑法牽連犯關係從一重論處上訴
人甲○○共同意圖供行使之用，而偽造有價證券罪刑之判決，駁
回其在第二審之上訴，固非無見。
惟按：(一)判決內所引證據之內容，若與卷存證據資料不符，即屬
證據上理由矛盾之違法。查第一審判決理由記載：「且證人『黃
瑞蓉』證稱：共簽幾次名字忘記了，是林英鴻翻給伊簽的等語，
則其代簽『黃瑞蓉』署押顯非僅一次，況證人『黃瑞蓉』上開證
述有致自己受到刑事追訴或處罰之虞，其應無故為虛偽陳述之必
要。」等語（見第一審判決第六頁第七至十二行）。但證人黃瑞
蓉並未曾於第一審出庭作證，第一審判決所引之證言，似為證人
吳宸慧在第一審審理時之證言（見第一審卷第六九至七五頁）。
第一審判決所引之證據內容，與卷存之資料不符，已有證據上理
由矛盾之違法，原審未予糾正，仍援用該錯誤之證據及理由，自
屬違誤。(二)第二審判決書，得引用第一審判決書所記載之事實、
證據及理由，對案情重要事項第一審未予論述，或於第二審提出
有利於被告之證據或辯解不予採納者，應補充記載其理由。刑事
訴訟法第三百七十三條固定有明文。惟所謂「得引用第一審判決
書所記載之事實」，必須該事實正確無誤，始得為之，否則即應
自行認定事實，方屬適法。查第一審判決事實記載「甲○○則自
行找得亦有犯意聯絡之吳宸慧到場冒充黃古汶（即黃瑞蓉），經
林英鴻說明相關對保事宜後，由吳宸慧在如附件一所示之附條件
買賣契約書『連帶保證人』欄，偽造『黃瑞蓉』之署押一枚；…
…又由吳宸慧在如附件二所示本票發票人欄偽造『黃瑞蓉』之署
押一枚……。」等情，但吳宸慧於原審審理時到庭證稱：係林英
鴻找其去對保並簽黃瑞蓉名字，不是上訴人，上訴人亦未曾請其
代簽黃瑞蓉姓名等語（見原審卷第四八至五０頁）。所證如果無
訛，即足以推翻前述第一審判決所認定之事實。原判決對於吳宸
慧上開證言是否可採，未為任何取捨之說明，即逕引用第一審判
決書所記載之事實，認定吳宸慧係由上訴人自行找來冒充黃瑞蓉
對保，並在附條件買賣契約書連帶保證人及本票發票人欄冒簽黃
瑞蓉姓名云云，亦有未合。上訴意旨指摘原判決不當，非無理由
，應認有撤銷發回更審之原因。
據上論結，應依刑事訴訟法第三百九十七條、第四百零一條，判
決如主文。
中    華    民    國  九十八  年   十一   月   十九   日
                      最高法院刑事第十一庭
                          審判長法官  石  木  欽
                                法官  洪  佳  濱
                                法官  韓  金  秀
                                法官  段  景  榕
                                法官  周  煙  平
      本件正本證明與原本無異
                                      書  記  官
中    華    民    國  九十八  年   十一   月  二十三  日
                                                      V


司法院資訊處製作；財團法人民間司法改革基金會備份。
